臺灣新北地方法院三重簡易庭民事裁定
                                    111年度重聲字第193號
聲  請  人  謝政治  
上列聲請人就本院111年度重簡字第699號請求侵權行為損害賠償
事件，聲請交付法庭錄音光碟，本院裁定如下：
    主    文
聲請駁回。
    理    由
一、按當事人及依法得聲請閱覽卷宗之人，因主張或維護其法律
    上利益，得於開庭翌日起至裁判確定後六個月內，繳納費用
    聲請法院許可交付法庭錄音或錄影內容，民國104年7月1日
    修正之法院組織法第90條之1第1項前段定有明文。該條立法
    理由則明揭「法庭錄音或錄影內容載有在庭陳述人員之錄音
    或錄影資訊，涉及他人個資，為兼顧法庭公開與保護個人資
    訊之衡平性，避免法庭錄音或錄影內容遭人惡意使用（例如
    ：提供娛樂之用，或上網供不特定人點閱收聽），仍應由法
    院審酌其聲請是否具有法律上利益而為許可與否之決定」等
    語，法庭錄音錄影及其利用保存辦法第8條並因上開法條而
    於105年5月23日配合修正為「當事人及依法得聲請閱覽卷宗
    之人，因主張或維護其法律上利益，聲請交付法庭錄音或錄
    影內容時，應敘明理由，由法院為許可與否之裁定；法院受
    理前項聲請，如認符合聲請人要件，並在聲請期間內提出，
    且就所主張或維護法律上之利益已敘明者，除法令另有規定
    外，應予許可」。準此以觀，當事人及依法得聲請閱覽卷宗
    之人請求交付法庭錄音光碟，自應敘明其主張或維護法律上
    利益之理由，再由法院審酌聲請人之聲請是否具有法律上利
    益以為准駁，不因當事人具狀聲請而不論有無理由一律准其
    所請。又按法院得依當事人之聲請或依職權，使用錄音機或
    其他機器設備，輔助製作言詞辯論筆錄。其辦法，由司法院
    定之，民事訴訟法第213條之1定有明文，明揭法庭錄音之目
    的在輔助製作筆錄，以提升筆錄製作之效率及正確性，並非
    取代筆錄。
二、經查：聲請人雖為111年度重簡字第699號請求侵權行為損害
    賠償事件之被告當事人，固為依法得聲請閱覽卷宗之人，而
    本件亦無得不予許可或限制聲請閱覽、抄錄或攝影卷內文書
    。惟法庭程序專以筆錄證之，本院觀諸聲請人之聲請法庭錄
    音內容，其理由僅泛稱：為期明瞭鈞院111年度重簡字第699
    號侵權行為損害賠償事件，111年5月12日、同年5月30日、
    同年6月20日、同年7月7日及同年7月28日庭期開庭之內容，
    依法聲請自費交付法庭錄音光碟，用於刑事訴訟舉證之用等
    語，並未具體敘明上開期日筆錄有何錯誤或遺漏而與真實法
    庭活動有何不符之處，進而有核對法庭錄音據以更正或補充
    上開筆錄之必要，且所有庭訊內容既經本院作成筆錄，聲請
    人依民事訴訟法第242條第1項規定聲請閱覽當日筆錄即為已
    足，況聲請人如欲請求法庭錄音光碟供另案使用，應可得經
    由其他相關法定之調查或保全程序為處理，而非藉由聲請交
    付錄音光碟之方式為之。揆諸上揭規定及說明，聲請人未具
    體敘明聲請交付法庭錄音光碟之理由，難認與本件訴訟具有
    法律上之利害關係，或有何主張或維護其法律上利益之情事
    ，於法自有未合，應予駁回。
三、爰裁定如主文。
中　　華　　民　　國　　111 　年　　12　　月　　20  　日
                      臺灣新北地方法院三重簡易庭
                          法      官  彭松江
以上正本係照原本作成。
如不服本裁定，應於送達後10日內，向本院提出抗告狀並表明抗
告理由，如於本裁定宣示後送達前提起抗告者，應於裁定送達後
 10日內補提抗告理由書（須附繕本）。
中　　華　　民　　國　　111 　年　　12　　月　　20　　日
                          書  記  官  許雁婷